臺灣臺北地方法院小額民事判決
110年度北小字第5224號
原      告  晨旭企業管理顧問股份有限公司

法定代理人  陳宇君
訴訟代理人  賴允慶
被      告  林家銘
上列當事人間請求給付電信費事件，本院於民國一百一十一年二
月十七日言詞辯論終結，判決如下︰
    主    文
原告之訴駁回。
訴訟費用新臺幣壹仟伍佰參拾元由原告負擔。
    事    實
甲、原告方面：
一、聲明：㈠被告應給付原告新台幣（下同）一萬五千四百七十
    一元，及自民國一百零九年十二月十日起至清償日止，按年
    息百分之五計算之利息；㈡被告應給付原告一萬五千四百七
    十一元，及自一百零九年十二月十日起至清償日止，按年息
    百分之五計算之利息。
二、陳述略稱：
  ㈠緣被告林家銘向訴外人遠傳電信股份有限公司（下稱遠傳公
    司）申請行動電話門號0000000000、0000000000（客戶帳號
    0000000000、0000000000）使用，詎被告積欠上揭門號費用
    各一萬五千四百七十一元（其中專案補貼款各一萬一千八百
    零七元），及各自一百零九年十二月十日起至清償日止按年
    息百分之五計算之利息。嗣遠傳公司業於一百零九年十二月
    十日將前述債權讓與原告，僅以本件起訴狀繕本送達為債權
    讓與通知，爰依契約及債權讓與法律關係提起本件訴訟。
  ㈡當初因為有被告及證人莊勝峰的證件，讓人相信代辦人有權
    代理申請，形式上符合規定，故讓證人莊勝峰代理被告申辦
    行動電話電信服務；申請書上帳單的寄送地址跟被告戶籍地
    吻合，被告應該了解這個情況，不會等到原告起訴才發現。
三、證據：提出原告變更登記表影本一件、債權讓與證明書影本
    一件、行動服務申請書影本二件、代辦委託書影本二件、繳
    款通知影本二件及被告戶籍謄本一件為證。
乙、被告方面：
一、聲明：如主文所示。
二、陳述略稱：
  ㈠被告並未委託證人莊勝峰申辦門號，且原告提出之代辦委託
    書有關代辦事項內容空白，顯不合理；退萬步言，若認原告
    得為請求，被告亦為時效抗辯。
　㈡被告質疑代辦委託書的代辦事項都是空白的，為何可以輕易
    讓別人代辦門號申請；原告雖稱申請書上帳單的寄送地址跟
    被告戶籍地吻合，但被告的戶籍地被親友霸佔住，而且還有
    遷讓房屋的訴訟，本件知悉訴訟是因為寄存送達貼紅單子才
    去派出所領，是親友說有貼紅單子。
三、證據：聲請傳訊證人莊勝峰，並提出代辦委託書影本一件為
    證。
    理    由
一、原告主張意旨略以：其於一百零九年十二月十日受讓訴外人
    遠傳公司對被告之電信費債權，爰依契約法律關係提起本
    件訴訟等語。被告則以其並未委託證人莊勝峰申辦門號，若
    認原告得為請求亦主張時效抗辯等語置辯。兩造爭執重點在
    於：被告有無委託證人莊勝峰申辦門號？被告是否確實積欠
    電話費？若有，原告本件請求是否罹於時效？爰說明如后。
二、按民法第一百零三條第一項規定：「代理人於代理權限內，
    以本人名義所為之意思表示，直接對本人發生效力。」，同
    法第一百六十九條規定：「由自己之行為表示以代理權授與
    他人，或知他人表示為其代理人而不為反對之表示者，對於
    第三人應負授權人之責任。但第三人明知其無代理權或可得
    而知者，不在此限。」，同法第一百一十條規定：「無代理
    權人，以他人之代理人名義所為之法律行為，對於善意之相
    對人，負損害賠償之責。」。
三、經查，原告主張之事實，固據其提出原告變更登記表影本一
    件、債權讓與證明書影本一件、行動服務申請書影本二件、
    代辦委託書影本二件、繳款通知影本二件及被告戶籍謄本一
    件為證，然證人莊勝峰於本院一百一十一年二月十七日言詞
    辯論期日證稱：「那段時間我精神有問題。本來身體不太好
    去住院沒有錢，後來說辦手機可以換現金，但我只有幫自己
    辦，沒有幫別人辦，當時辦得時候要我拿證件資料給他，可
    是他實際上怎麼辦我也不太清楚。」、「我不認識被告林家
    銘，我沒有當他的代理人去辦手機。」（參本院卷第七十八
    頁），足信被告確實並無委託證人莊勝峰申辦門號，原告雖
    稱申辦時有證件，形式上符合規定云云，但僅空言主張，並
    未證明被告有何民法第一百六十九條所示表見代理之情形，
    本件至多涉及證人莊勝峰是否應負民法第一百一十條無權代
    理人責任之問題，原告對被告為本件請求並無理由。
四、綜上所述，原告本於契約及債權讓與法律關係，請求：㈠被
    告給付原告一萬五千四百七十一元，及自一百零九年十二月
    十日起至清償日止，按年息百分之五計算之利息；㈡被告給
    付原告一萬五千四百七十一元，及自一百零九年十二月十日
    起至清償日止，按年息百分之五計算之利息，其請求為無理
    由，應予駁回。
五、本件訴訟費用額，依後附計算書確定如主文所示金額。
六、本件事證已明，兩造其餘攻擊防禦方法，於判決結果無影響
    ，故不一一論列，附此敘明。
七、據上論結，原告之訴為無理由，並依民事訴訟法第七十八條
    ，判決如主文。 
中　　華　　民　　國　　111 　年　　3 　　月　　10　　日
                          臺北簡易庭
                                法  官  文衍正
以上正本證明與原本無異。
如不服本判決，須以違背法令為理由，應於判決送達後二十日內
向本庭提出上訴狀。（須按他造當事人之人數附繕本）。
中　　華　　民　　國　　111 　年　　3 　　月　　10　　日
            　　　　　　　　　　書記官  高秋芬
訴訟費用計算書：
項        目             金  額（新臺幣）        備  註
第一審裁判費　　           1,000元
第一審證人旅費               530元
合        計               1,530元

附錄：
一、民事訴訟法第四百三十六條之二十四第二項：
    對於小額程序之第一審裁判上訴或抗告，非以其違背法令為
    理由，不得為之。
二、民事訴訟法第四百三十六條之二十五：
    上訴狀內應記載上訴理由，表明下列各款事項：
    (一)原判決所違背之法令及其具體內容。
    (二)依訴訟資料可認為原判決有違背法令之具體事實。